Inventaris van het digitale duplicaat van het archief van het Hof van Politie en Criminele Justitie en voorgangers, in Suriname, 1669-1828
Nationaal Archief, Den Haag
Oud Archief Suriname: Raad van Politie
Raad van Politie Suriname
1669-1828
124
67.95 meter; 991 inventarisnummers.
Nationaal Archief, Suriname
Militaire Krijgsraad te Suriname
Politieke Raad van Suriname 1669-1680
Raad van Politie in Suriname 1669-1680
Raad van Politie en Justitie in Suriname 1680-1683
Hof van Politie en Criminele Justitie in Suriname 1684-1816
Dit archief bevat o.a. notulen, minuut notulen en kopie notulen van de ordinaris en extra-ordinaris vergaderingen van het Hof van Politie en Criminele Justitie, plakkaten, publicaties, notificaties, ingekomen stukken en minuten van uitgegane stukken, ingekomen rekesten en memories met daarop genomen beschikkingen en processtukken betreffende politieke en criminele zaken.
Archiefvorming
Geschiedenis van de archiefvormer
In februari 1669 begon de Raad van Politie of Politieke Raad, waarvan de leden door de gouverneur Lichtenberg waren benoemd, zijn werkzaamheden (zie inv.nrs. 209 en 210). Daarnaast bestond een afzonderlijke Raad van Justitie. Na de dood van gouverneur Heynsius in april 1680 combineerden Raden van Politie en Raden van Justitie zich, volgens de wens van de ingezetenen, tot één college, dat 'de regering zoo in Politie als Justitie dezer provincie' zou hebben. De hierop betrekking hebbende stukken bevinden zich in inv.nr. 210 fol. 115 en volgende (vergelijk: Hartsinck, Beschrijving van Guyana II, pagina 608).
De instelling van een Hof van Politie en Criminele Justitie werd bepaald door het octrooi betreffende Suriname van 1682, dat in de artikelen XVI-XXI handelt over de Politieke Raad, aan welke bij artikel XXII tevens de Criminele Justitie werd opgedragen. Volgens art. XX kwam de gouverneur het opperste gezag toe in alle zaken van politieke en militaire aard, doch bij belangrijke zaken was hij verplicht de Politieke Raad bijeen te roepen en het door deze genomen besluit ten uitvoer te leggen. De leden van de Politieke Raad, wier aantal aanvankelijk tien zou bedragen, werden gekozen door de gouverneur uit dubbeltallen, door de ingezetenen van de kolonie opgemaakt.
Nadere bijzonderheden over de bevoegdheid van het Hof van Politie en Criminele Justitie - zoals de term ter aanduiding van gouverneur en Politieke Raden luidde - zijn medegedeeld door Hartsinck, Beschrijving van Guyana II, pagina 875-881. Een beknopte omschrijving van de taak van het Hof geeft Nassy's Historische Proeve van Suriname II, pagina 24, waar vermeld staat dat het Hof alles afdoet wat betrekking heeft tot het criminele, politieke, financiële en de algemene burger-regering van het hele land.
Het Hof placht vier maal per jaar zijn gewone vergadering te houden in de benedenverdieping van het raadhuis (tevens Hervormde Kerk) op het Kerkplein te Paramaribo, waar ook de secretarie van het Hof en de archievenkamer waren.
Geschiedenis van het archiefbeheer
De brand van 1821 verwoestte het raadhuis op het Kerkplein te Paramaribo, doch men slaagde er in het archief te redden, dat overgebracht werd naar het Gouvernementshuis.
Brief gouverneur-generaal aan minister van Koloniën, 31 januari 1821.
Na de opheffing van het Hof van Politie en Criminele Justitie in 1828 bleef het archief van het ontbonden college bewaard bij het archief van de Gouvernementssecretarie.
Het gedeelte van het ter Gouvernementssecretarie berustende archief van het Hof van Politie en Criminele Justitie werd in 1899 te Paramaribo geordend door mr. A. Telting, adjunct-rijksarchivaris, die een lijst van deze stukken gepubliceerd heeft in de Verslagen omtrent 's Rijks Oude Archieven over 1900.
Nadien gaf zich voor de goede bewaring van de stukken veel moeite F. Oudschans Dentz, onder wiens toezicht de bescheiden in het jaar 1908 naar het Logeergebouw werden overgebracht.
Oorspronkelijk bestond deze inventaris uit drie gedeeltes. Twee gedeeltes zijn beschreven in:
Verslagen omtrent 's Rijks Oude Archieven (VROA) 1919, bijlage VII: inv.nrs. 1 - 675
Verslagen omtrent 's Rijks Oude Archieven (VROA) 1927, bijlage II: inv. nrs. 676 - 972
en een gedeelte in een later bijgevoegde inventaris in typoscript: inv.nrs. 973-987.
De verwerving van het archief
Het archief is bij Koninklijk Besluit of ministeriële beschikking overgebracht.
Inhoud en structuur van het archief
1.05
Inhoud
De in deze inventaris beschreven stukken behoren tot het archief van het Hof van Politie en Criminele Justitie in Suriname, op de nummers 209-211 na, die bescheiden uit het tijdperk 1669-1683 bevatten.
Aanwijzingen voor de gebruiker
Openbaarheidsbeperkingen
Volledig openbaar.
Aanvraaginstructie
Dot archief is gedigtialiseerd. De originelen berusten in het Nationaal Archief van Suriname
Verwant materiaal
Beschikbaarheid van kopieën
Dit is een kopiebestand
Afgescheiden archiefmateriaal
Blijkens een inventaris van de tot de Gouvernementsarchieven behorende papieren, opgemaakt circa 1839, waren in dit jaar de stukken betreffende de Criminele Justitie reeds afgezonderd van het politieke gedeelte; deze strafrechtelijke stukken worden thans bewaard bij het archief van het Hof van Justitie in Suriname en komen niet voor in de hierna volgende inventaris.
Verwante archieven
Een overzicht van de bescheiden die in het jaar 1755 in het archief van het Hof van Politie en Criminele Justitie berustten is te vinden in de 'Inventaris der protocollen ter secretarie dezer Colonie berustend' bij missive van de secretaris Jan Nepveu van 4 oktober 1755 aan directeuren der Sociëteit toegezonden. Op deze inventaris worden stuk voor stuk vermeld de delen, bewaard ter secretarie van het Hof van Civiele Justitie en van het Hof van Politie en Criminele Justitie. De inventaris bevindt zich bij de brieven en papieren uit Suriname 1755 Litt. B. in het archief van de Sociëteit van Suriname (1.05.04.04).
Beschrijving van de series en archiefbestanddelen
- Minuut-notulen van de ordinaris en extra-ordinaris vergaderingen van het Hof van Politie en Criminele Justitie., 1689-1745; 1-29; 29 banden
  - 1689 mrt. 12 - 1692 jan. 10, 1
    Dit inventarisnummer is alleen als kopie te raadplegen.
  - 1695 apr. 21 - nov. 7, 2
  - 1696 mei 14 - 1700 okt. 9, 3
    Met alfabetische naamwijzer van personen en zaken.
  - 1701 jan. 10 - 1705 dec. 28, 4
  - 1706 jan. 11 - 1707 aug. 9, 5
  - 1707 sep. 27 - 1709 mrt. 7, 6
  - 1709 apr. 10 - 1711 juni 24, 7
    Zie voor de notulen 1711-1715 inv.nr. 612.
  - 1719 jan. 16 - 1720 dec. 6, 8
  - 1721 apr. 14 - 1722 sep. 28, 9
  - 1723 jan. 18 - 1724 nov. 27, 10
  - 1725 jan. 22 - 1726 dec. 7, 11
  - 1727 jan. 8 - 1728 dec. 17, 12
  - 1729 jan. 20 - 1730 dec. 14, 13
  - 1731 jan. 21 - 1732 dec. 5, 14
  - 1733 feb. 2 - 1734 dec. 14, 15
  - 1735 jan. 26 - dec. 26, 16
  - 1736 jan. 5 - dec. 11, 17
  - 1737 jan. 21 - dec. 18, 18
  - 1738 jan. 13 - dec. 12, 19
  - 1739 feb. 16 - 1740 dec. 7, 20
  - 1741 jan. 19 - dec. 6, 21
  - 1742 jan. 19 - dec. 7, 22
  - 1743 jan. 21 - juni 8, 23
  - 1739 jan. 5 - 1743 nov. 14, 24
    Hierin notulen van enkele vergaderingen, die buiten de andere banden zijn gehouden.
  - 1743 aug. 1 - dec. 24, 25
  - 1744 feb. 3 - mei 27, 26
  - 1744 aug. 4 - dec. 22, 27
  - 1745 feb. 1 - juni 9, 28
  - 1744 jan. 2 - 1745 nov. 29, 29
- Minuut-notulen van de ordinaris en extra-ordinaris vergaderingen van het Hof van Politie en Criminele Justitie betreffende politieke zaken; met bijlagen ('insertiën')., 1745-1816; 30-164; 135 banden
  Bij resolutie van het Hof van 5 maart 1745 werd besloten, de notulen betreffende 'de politieke regeering' separaat te houden van die van de criminele justitie.
  - 1745 aug. 3 - dec. 29, 30
  - 1746 jan. 7 - juli 26, 31
  - 1746 aug. 15 - 1747 jan. 3, 32
  - 1747 jan. 14 - apr. 26, 33
  - 1747 mei 1 - juli 10, 34
  - 1747 aug. 15 - nov. 9, 35
  - 1747 nov. 27 - dec. 30, 36
  - 1748 feb. 6 - mrt. 21, 37
  - 1748 mei 7 - juni 12, 38
  - 1748 juli 15 - nov. 13, 39
  - 1749 jan. 11 - apr. 28, 40
  - 1749 mei 5 - juli 10, 41
  - 1749 aug. 4 - nov. 25, 42
  - 1749 dec. 3 - 30, 43
  - 1750 feb. 2 - mei 8, 44
  - 1750 mei 20 - aug. 22, 45
  - 1750 aug. 24 - 1751 jan. 27, 46
  - 1751 feb. 10 - apr. 6, 47
  - 1751 apr. 13 - juli 10, 48
  - 1751 aug. 31 - 1752 dec. 27, 49
  - 1753 feb. 3 - 1754 jan. 3, 50
  - 1754 jan. 5 - dec. 28, 51
  - 1755 jan. 11 - 1756 jan. 24, 52
  - 1756 jan. 28 - dec. 28, 53
  - 1757 jan. 24 - apr. 1, 54
  - 1757 apr. 4 - mei 26, 55
  - 1757 mei 31 - aug. 3, 56
  - 1757 aug. 4 - dec. 30, 57
  - 1758 jan. 27 - juni 2, 58
  - 1758 juni 3 - dec. 16, 59
  - 1758 dec. 18 - 1759 juli 31, 60
  - 1759 aug. 6 - dec. 28, 61
  - 1760 jan. 2 - dec. 20, 62
  - 1761 jan. 17 - juli 30, 63
  - 1761 aug. 3 - dec. 23, 64
  - 1761 dec. 24 - 1762 aug. 27, 65
  - 1762 aug. 30 - dec. 17, 66
  - 1762 dec. 18 - 1763 mei 25, 67
  - 1763 mei 26 - 1764 jan. 28, 68
  - 1764 feb. 6 - juni 23, 69
  - 1764 juli 13 - 1765 jan. 21, 70
  - 1765 feb. 4 - juli 10, 71
  - 1765 aug. 5 - dec. 18, 72
  - 1765 dec. 20 - 1766 juni 30, 73
  - 1766 aug. 5 - dec. 19, 74
  - 1766 dec. 24 - 1767 mei 16, 75
  - 1767 mei 19 - dec. 21, 76
  - 1767 dec. 22 - 1768 mei 20, 77
  - 1768 mei 21 - dec. 16, 78
  - 1768 dec. 17 - mei 19, 79
  - 1769 mei 22 - dec. 13, 80
  - 1769 dec. 15 - 1770 mei 23, 81
  - 1770 mei 31 - dec. 17, 82
  - 1770 dec. 18 - 1771 mei 22, 83
  - 1771 mei 24 - dec. 20, 84
  - 1771 dec. 21 - 1772 mei 21, 85
  - 1772 mei 22 - dec. 21, 86
  - 1772 dec. 22 - 1773 mei 19, 87
  - 1773 mei 21 - dec. 23, 88
  - 1773 dec. 24 - 1774 mei 21, 89
  - 1774 mei 24 - dec. 15, 90
  - 1774 dec. 26 - 1775 mei 24, 91
  - 1775 mei 26 - dec. 22, 92
  - 1775 dec. 27 - 1776 mei 24, 93
  - 1776 mei 25 - sep. 2, 94
  - 1776 sep. 4 - dec. 24, 95
  - 1776 dec. 25 - 1777 feb. 24, 96
  - 1777 feb. 27 - mei 22, 97
  - 1777 mei 23 - aug. 19, 98
  - 1777 aug. 21 - dec. 19, 99
  - 1777 dec. 20 - 1778 mrt. 2, 100
  - 1778 mrt. 6 - juni 1, 101
  - 1778 juni 3 - aug. 20, 102
  - 1778 aug. 22 - dec. 21, 103
  - 1778 dec. 22 - 1779 feb. 24, 104
  - 1779 feb. 25 - mei 21, 105
  - 1779 mei 26 - aug. 31, 106
  - 1779 sep. 2 - dec. 22, 107
  - 1779 dec. 27 - 1780 feb. 25, 108
  - 1780 mrt. 1 - mei 23, 109
  - 1780 mei 25 - aug. 31, 110
  - 1780 sep. 6 - dec. 18, 111
  - 1780 dec. 19 - 1781 mrt. 9, 112
  - 1781 mrt. 12 - mei 30, 113
  - 1781 juni 1 - aug. 31, 114
  - 1781 sep. 1 - dec. 19, 115
  - 1781 dec. 20 - 1782 mrt. 6, 116
  - 1782 mrt. 8 - mei 31, 117
  - 1782 juni 4 - aug. 28, 118
  - 1782 sep. 2 - dec. 20, 119
  - 1782 dec. 24 - 1783 mei 30, 120
  - 1783 juni 3 - sep. 4, 121
  - 1783 sep. 8 - dec. 23, 122
  - 1783 dec. 27 - 1784 juni 3, 123
  - 1784 juni 7 - dec. 29, 124
  - 1785 jan. 17 - mei 31, 125
  - 1785 juni 6 - dec. 29, 126
  - 1786 jan. 6 - sep. 1, 127
  - 1786 sep. 4 - dec. 21, 128
  - 1787 jan. 22 - dec. 24, 129
  - 1788 jan. 11 - 1789 jan. 12, 130
  - 1789 jan. 16 - dec. 23, 131
  - 1790 feb. 1 - juli 27, 132
  - 1790 aug. 2 - dec. 28, 133
  - 1791 jan. 7 - juli 15, 134
  - 1791 aug. 1 - 1792 jan. 16, 135
  - 1792 jan. 12 - 1793 jan. 11, 136
  - 1793 jan. 17 - 1794 jan. 7, 137
  - 1794 jan. 10 - 1795 jan. 6, 138
  - 1795 jan. 14 - dec. 30, 139
  - 1796 jan. 8 - juli 7, 140
  - 1796 aug. 1 - dec. 30, 141
  - 1797 jan. 16 - 1798 jan. 10, 142
  - 1798 jan. 12 - juni 25, 143
  - 1799 jan. 14 - dec. 27, 144
  - 1800 jan. 10 - 1801 jan. 23, 145
  - 1801 feb. 2 - 1802 jan. 15, 146
  - 1802 feb. 1 - dec. 31, 147
  - 1803 feb. 7 - juni 24, 148
  - 1803 aug. 3 - 1804 jan. 24, 149
  - 1804 feb. 6 - juli 6, 150
  - 1804 aug. 8 - 1805 jan. 25, 151
  - 1805 feb. 11 - 1806 jan. 13, 152
    Stuk 629: gefacsimileerd in
    Grote Atlas van de West-Indische Compagnie deel II p. 283
  - 1806 jan. 15 - 1807 jan. 14, 153
  - 1807 feb. 2 - 1808 jan. 8, 154
  - 1808 feb. 8 - sep. 3, 155
  - 1808 sep. 7 - 1809 jan. 13, 156
  - 1809 jan. 14 - 1810 jan. 15, 157
  - 1810 feb. 5 - 1811 jan. 14, 158
  - 1811 feb. 4 - 1812 jan. 22, 159
  - 1812 feb. 3 - 1813 jan. 13, 160
  - 1813 feb. 1 - dec. 31, 161
  - 1814 feb. 7 - dec. 30, 162
  - 1815 feb. 6 - dec. 29, 163
  - 1816 feb. 5 - 23, 164
- Chronologisch-alfabetische index op de minuut-notulen van de ordinaris en extra-ordinaris vergaderingen van het Hof van Politie en Criminele Justitie betreffende politieke zaken., 1733-1791; 165-171; 7 delen
  - 1733 - 1761, 165
    Een resolutie van het Hof van Politie van 19 februari 1756 handelt over de vervaardiging van dit nummer.
  - 1762 - 1772, 166
  - 1773 - 1774, 167
  - 1775 - 1778, 168
  - 1775 - 1778, 169
  - 1779 - 1788, 170
  - 1789 - 1791, 171
- Minuut-notulen van het Hof van Politie en Criminele Justitie betreffende zaken van defensie; met bijlagen ('insertiën')., 1790-1816; 172-196; 25 banden
  Bij resolutie van het Hof van 12 augustus 1790 werd besloten een afzonderlijk register te houden van de notulen betreffende het binnen- en buitenlandse defensiewezen van de Colonie, de zaken van de bevredigde bosnegers en 's lands-vrijcorps.
  - 1790 aug. 16 - 1792 jan. 6, 172
  - 1792 feb. 3 - 1794 jan. 7, 173
  - 1794 jan. 10 - 1795 jan. 6, 174
  - 1795 jan. 22 - dec. 30, 175
  - 1796 jan. 8 - dec. 30, 176
  - 1797 jan. 16 - 1798 jan. 10, 177
  - 1798 feb. 9 - 1799 jan. 4, 178
  - 1799 jan. 14 - dec. 27, 179
  - 1800 jan. 22 - 1801 jan. 23, 180
  - 1801 feb. 2 - 1802 jan. 15, 181
  - 1802 feb. 8 - dec. 31, 182
  - 1803 feb. 7 - 1804 jan. 20, 183
  - 1804 feb. 6 - juli 6, 184
  - 1804 juli 11 - 1805 jan. 25, 185
  - 1805 feb. 14 - 1806 jan. 13, 186
  - 1806 jan. 15 - juli 21, 187
  - 1806 aug. 4 - 1807 jan. 14, 188
  - 1807 jan. 28 - 1808 jan. 8, 189
  - 1808 jan. 11 - 1809 jan. 13, 190
  - 1809 feb. 6 - 1810 jan. 15, 191
  - 1810 feb. 5 - 1811 jan. 14, 192
  - 1812 feb. 5 - 1813 jan. 13, 193
  - 1813 feb. 1 - dec. 31, 194
  - 1814 feb. 7 - dec. 30, 195
  - 1815 feb. 6 - 1816 jan. 22, 196
- Minuut-notulen van de gecombineerde vergaderingen van het Hof van Politie en Criminele Justitie en het Hof van Civiele Justitie, met bijlagen., 1739-1750, 1776; 197-198; 2 banden
  - 1739 - 1750, 197
  - 1776 feb., 198
- Register van de 'Poincten', waarvan de behandeling door het Hof van Politie en Criminele Justitie is uitgesteld tot een volgende vergadering., 1767-1804; 199-203; 5 delen
  - 1767 mei - 1786 dec., 199
  - 1787 feb. - 1795 aug., 200
  - 1795 dec. - 1799 mei, 201
  - 1799 aug. - 1801 mei, 202
  - 1801 aug. - 1804 dec., 203
- Minuut-plakkaten, -publicaties, -notificaties van het Hof van Politie en van de gouverneur., 1688-1793; 204-208; 5 banden
  - 1688 - 1699, 204
    Fol. 1 en 2 ontbreken.
  - 1702 - 1712, 205
  - 1743 - 1747, 206
  - 1786 - 1793 jan., 207
  - 1793 feb. - 1797, 208
- Register van plakkaten, ordonnantiën, resoluties van de Raad van Politie (1669-1680 april), van de Raad van Politie en Justitie (1680 mei-1683), van het Hof van Politie en Criminele Justitie (1684-) en van de gouverneur., 1669-1707; 209-216; 7 delen
  Van de nummers 209-213 zijn afschriften gemaakt op en voor het Algemeen Rijksarchief, welke aldaar onder de aanwinsten zijn opgenomen. Zie Verslagen omtrent 's Rijks Oude Archieven over 1905, pagina 87 en vergelijk Verslagen 1902-1904. Zie 1.01.11.01 inv.nr. 1011 (Omdat inv.nr. 213 in dermate slechte staat is, is het afschrift daarvan in dit archief opgenomen onder inv.nr. 213A.)
  - 1669 feb. - 1670 dec., 209
  - 1669 feb. - 1680 dec., 210
    Ontbreken fol. 20-30.
  - 1681 apr. - 1685 sep., 211
    Ontbreken fol. 1-8.
  - 1685 dec. - 1689 dec., 212
    Met inhoudstafel.
  - 1690 jan. - 1695 dec., 213
  - 1690 feb. - 1695 dec., 213A
    20e eeuwse kopie; met inhoudstafel.
  - 1695 sep. - 1699 nov., 214
  - 1700 jan. - 1705 juli, 215
  - 1705 aug. - 1707 mei, 216
- Register van plakkaten, publicaties, notificaties ('Placaetboek')., 1683-1802; 217-221; 5 delen
  - 1683 - 1713, 217
  - 1748 - 1763 mei 11, 218
  - 1763 mei 25 - 1775 mrt. 2, 219
  - 1775 mrt. 18 - 1793 mei, 220
  - 1793 juni - 1802, 221
- Inhoudstafel en lexicografische index op het 'Plaecaetboek', 1683 - 1743; 222; 1 deel
  Zie het Placaetboek over 1683-1713 onder inv.nr. 217; het Placaetboek 1713-1743 is niet in het archief aangetroffen. Een resolutie van het Hof van Politie van 8 juni 1743 handelt over het vervaardigen van inv.nr. 222.
- Gedrukte plakkaten, publicaties, notificaties., 1760-1762, 1774 - 1780; 223-224; 2 banden
  Bij notificatie van 4 februari 1761 werd bekend gemaakt, dat alleen de op die dag gepubliceerde gedrukte plakkaten benevens de sedert 2 februari 1760 gearresteerde plakkaten in de kolonie van kracht zouden zijn.
  - 1760 - 1762, 223
  - 1774 - 1780, 224
- Plakkaten, publicaties, notificaties., 1802-1815; 225-226; 2 banden
  - 1802 - 1810, 225
  - 1811 - 1815, 226
- Register van plakkaten, publicaties, notificaties, 1760 - 1762; 227; 1 deel
  Afschrift van inv.nr. 223.
- Register van plakkaten, publicaties, notificaties, 1760 - 1762; 228; 1 deel
  Afschrift van inv.nr. 223, vervaardigd in 1778.
- Alfabetische indices op: a. Gedrukte plakkaten. 1760-1762. b. Placaetboek. 1762-1774. c. Gedrukte plakkaten. 1774-1780., 1760-1780; 229; 1 deel
  Een resolutie van het Hof van Politie van 26 augustus 1780 handelt over de vervaardiging van dit nummer.
- Register van instructies, ambtseden, aanstellingen enz., 1691-1770; 230-231; 2 delen
  - 1691 - 1736, 230
    Het eerste folio ontbreekt.
  - 1738 - 1770, 231
- Instructies, ambtseden, enz, (18e eeuw, voornamelijk eerste helft.); 232; 1 band
  Met tafel.
- Register van ambtseedformulieren., (18e eeuw, tweede helft); 233-234; 2 delen
  - Deel 1, 233
  - Deel 2, deel; 234
- Naamregister van de regering van Suriname sedert 168? Opgesteld 1743 en onvolledig bijgehouden tot 1816, 168. - 1816; 235; 1 deel
- Recueil, bevattend het octrooi van 1682, resoluties van de Staten-Generaal en andere stukken betreffende Suriname over 1682-1753, 236; 1 deel
- Recueil, bevattende het octrooi van 1682, resoluties van de Staten-Generaal en andere stukken betreffende Suriname over 1682-1776, 237; 1 deel
- Recueil van de privileges, vergund aan de Portugese Joden in de kolonie Suriname. 1746; aangevuld tot 1754, 1746 - 1754; 238; 1 deel
  Met inhoudstafel. - Het Recueil werd in 1746 door Portugees Joodse kerkbestuur aangeboden. Vergelijk de archief-tekening bij inv.nr. 94 van de Inventaris van het archief van de Portugees-Israëlitische gemeente. - Zie verder de missive van directeuren der Sociëteit aan de gouverneur van 3 april 1754 en de missive van de gouverneur aan directeuren van 6 oktober 1754.
- Askamoth of kerkelijke instellingen van de Portugees-Joodse natie in Suriname, in 1754 geapprobeerd door de Prinses van Oranje; uit het Portugees vertaald in 1784, 1754 - 1784; 239; 1 deel
  Pagina's 59-66 ontbreken. - Zie betreffende deze vertaling de resoluties van het Hof van Politie van 18 augustus 1783 en 10 februari 1784.
- Ingekomen stukken., 1688-1734; 240-243; 4 banden
  - 1688 - 1698, 240
  - 1700 - 1709, 241
  - 1712 - 1717, 242
  - 1732 - 1734, 243
- Minuten van uitgegane stukken., 1688-1721; 244-246; 3 banden
  - 1688 - 1696, 244
  - 1703 - 1709, 245
  - 1712 - 1721, 246
- Register van uitgegane stukken., 1688-1707; 247-248; 2 delen
  - 1688 - 1703, 247
  - 1704 - 1707, 248
- Ingekomen stukken, voornamelijk afgezonden door de Staten-Generaal en door directeuren der Sociëteit van Suriname., 1724-1798; 249-263; 15 banden
  - 1724 - 1733, 249
  - 1735 - 1740, 250
  - 1741 - 1745, 251
  - 1746 - 1750, 252
  - 1751 - 1755, 253
  - 1756 - 1760, 254
  - 1761 - 1766, 255
  - 1767 - 1773 aug., 256
  - 1773 dec. - 1776 juli, 257
  - 1776 juli - 1777, 258
  - 1778 - 1779, 259
  - 1780 - 1785 okt., 260
  - 1785 nov. - 1790, 261
  - 1791 - 1793 okt., 262
  - 1793 dec. - 1798, 263
    De stukken na oktober 1795 zijn afgezonden door het Comité tot de zaken van de Koloniën en de Bezittingen op de Kust van Guinea en in America.
- Minuten van uitgegane stukken, voornamelijk aan de Staten-Generaal en aan directeuren der Sociëteit van Suriname, met enkele bijlagen., 1722-1800; 264-282; 19 banden
  - 1722 - 1735 jan., 264
  - 1735 feb. - 1738 dec., 265
  - 1725 - 1738, 266
    Hierin hoofdzakelijk geleidemissiven tot keurlijsten van suiker.
  - 1739 - 1743, 267
  - 1740 - 1748, 268
    Hierin vóór 1744 slechts stukken, getekend door de secretaris.
  - 1749 - 1754, 269
  - 1756 - 1759 nov., 270
  - 1759 dec. - 1761, 271
  - 1762 - 1764, 272
  - 1771 - 1773, 273
  - 1774 - 1775, 274
  - 1776 - 1777, 275
  - 1778 - 1779, 276
  - 1780, 277
  - 1781 - 1782 apr., 278
  - 1782 juni - 1785, 279
  - 1786 - 1790, 280
  - 1791 - 1793, 281
  - 1794 - 1800, 282
    De stukken na mei 1796 zijn voornamelijk gericht aan het Comité tot de Zaken van de Koloniën en de Bezittingen op de Kust van Guinea in America.
- Tafel van uitgegane stukken aan de Staten-Generaal, aan de Prins van Oranje en aan directeuren der Sociëteit van Suriname, 1779 - 1784; 283; 1 deel
- Ingekomen stukken, afgezonden door particulieren., 1708-1748; 284-286; 3 banden
  - 1708 - 1723, 284
  - 1727 - 1739, 285
  - 1740 - 1748, 286
- Minuten van uitgegane stukken aan particulieren., 1712-1778; 287-294; 8 banden
  - 1712 - 1716, 287
  - 1717 - 1722 aug., 288
  - 1722 okt. - 1731, 289
  - 1734 - 1739, 290
  - 1740 - 1744, 291
  - 1745 - 1748, 292
  - 1760 - 1773, 293
  - 1774 - 1778, 294
- Minuten van uitgegane stukken aan particulieren, benevens ingekomen stukken, afgezonden door particulieren., 1750-1756; 295-296; 2 banden
  - 1750 - 1755 mei, 295
  - 1755 mrt. - 1756, 296
- Ingekomen rekesten met daarop genomen beschikkingen, benevens de op de rekesten ingewonnen berichten enz., 1707-1815; 297-534; 238 banden
  Van 1760 af zijn de rekesten, blijkens opschrift van de stukken, gebonden volgens de sessies van het Hof van Politie, in welke zij in behandeling zijn gebracht.
  - 1707 dec. - 1709 apr., 297
    Met alfabetische naamwijzer.
  - 1709 juli - 1710 jan., 298
  - 1712 apr., 299
  - 1729, 300
  - 1730, 301
  - 1731, 302
  - 1732 - 1733, 303
  - 1734, 304
  - 1735 jan. - mei, 305
  - 1735 juli - dec., 306
  - 1736, 307
  - 1737 jan. - mei, 308
  - 1737 juli - dec., 309
  - 1738 jan. - mei, 310
  - 1738 juli - dec., 311
  - 1739 jan. - mei, 312
  - 1739 juni - aug., 313
  - 1739 nov. - dec., 314
  - 1740 jan. - mei, 315
  - 1740 juli - dec., 316
  - 1741 jan. - feb., 317
  - 1741 apr. - mei, 318
  - 1741 juli - aug., 319
  - 1741 nov. - dec., 320
  - 1742 jan. - feb., 321
  - 1742 juli - aug., 322
  - 1742 nov., 323
  - 1743 jan. - mrt., 324
  - 1743 mei - juni, 325
  - 1743 aug., 326
  - 1743 okt. - dec., 327
  - 1744 jan. - mrt., 328
  - 1744 mrt. - juli, 329
  - 1744 aug. - sep., 330
  - 1744 dec., 331
  - 1745 feb. - apr., 332
  - 1745 aug. - sep., 333
  - 1745 dec., 334
  - 1746 feb. - mrt., 335
  - 1746 mei - sep., 336
  - 1746 mei - dec., 337
  - 1747 mei, 338
  - 1747 aug. - dec., 339
  - 1748 feb. - mei, 340
  - 1748 mei - dec., 341
  - 1749 jan. - mrt., 342
  - 1749 apr. - juli, 343
  - 1749 aug. - dec., 344
  - 1743 - 1749, 345
  - 1750 feb., 346
  - 1750 mrt. - juni, 347
  - 1750 juli - dec., 348
  - 1751 mrt., 349
  - 1751 mei - juni, 350
  - 1751 sep. - okt., 351
  - 1751 okt., 352
  - 1752 feb. - mei, 353
  - 1752 juni, 354
  - 1752 juli - sep., 355
  - 1752 nov. - dec., 356
  - 1753 mrt. - aug., 357
  - 1753 aug. - 1754 jan., 358
  - 1753 dec. - 1754 jan., 359
  - 1754 feb., 360
  - 1754 mei - juni, 361
  - 1754 aug. - nov., 362
  - 1754 dec., 363
  - 1755 feb., 364
  - 1755 mei - juni, 365
  - 1755 aug. - okt., 366
  - 1755 dec., 367
  - 1750 - 1755, 368
  - 1756 jan. - mrt., 369
  - 1756 apr. - mei, 370
  - 1756 juli - sep., 371
  - 1756 okt. - dec., 372
  - 1757 feb. - apr., 373
  - 1757 juli, 374
  - 1757 juli - dec., 375
  - 1758 feb., 376
  - 1758 mei, 377
  - 1758 juni - aug., 378
  - 1758 sep. - dec., 379
  - 1759 feb., 380
  - 1759 mei, 381
  - 1759 sep. - dec., 382
  - 1760 feb. - mei, 383
  - 1760 aug. - dec., 384
  - 1761 jan. - apr., 385
  - 1761 mei, 386
  - 1761 juni - dec., 387
  - 1762 feb. - mei, 388
  - 1762 juli - dec., 389